---
title: "PROYECTO FINAL"
author: "GRUPO NRO5"
format: html
editor: visual
---

## PROYECTO FINAL

**INTEGRANTES:**

Huahuasoncco Sifuentes Rosario

Tineo Berrospi Karol

Marzano Gómez Rocío

Flores Ubaldo Katerine

Bartalo Najarro Yenny

## SEMANA 12: Medidas de dispersión y de posición, Script para visualizar las 6 primeras filas y el resumen de dichas medidas

```{r}
data <- read_csv("C:/Users/PC/Downloads/s04_diabetes.csv")
```

***VISUALIZACIÓN DE LAS 6 PRIMERAS FILAS***

```{r}
head(data)
```

***RESUMEN DE DICHAS MEDIDAS***

**#De una variable específica**

```{r}
summary(data$Glucosa)
```

**#De todas las variables**

```{r}
summary(data)
```

***MEDIDA DE POSICIÓN***

**#Cuartiles**

```{r}
quantile(data$Glucosa, probs = c(0.25,0.5,0.75,0.90),na.rm = TRUE)
```

***MEDIDAS DE DISPERSIÓN***

**#Varianza**

```{r}
var(data$Glucosa, na.rm = TRUE)
```

**#Desviación estándar**

```{r}
sd(data$Glucosa, na.rm = TRUE)
```

**#Rango**

```{r}
range(data$Glucosa, na.rm = TRUE)
```

**#Rango intercuatilico**

```{r}
IQR(data$Glucosa, na.rm = TRUE)
```
